臺灣高等法院刑事裁定　　　　　　　　　100年度抗字第804號
抗　告　人
即　被　告　胡瑋璽
上列抗告人因檢察官聲請定其應執行刑案件，不服臺灣板橋地方
法院中華民國100年6月24日所為定其應執行刑裁定（100年度聲
字第2700號），提起抗告，本院裁定如下：
    主  文
抗告駁回。
    理  由
一、被告抗告意旨略以：參照相關案例可知，有被告犯普通詐欺
    罪達55次，各罪均判有期徒刑6月，而僅定應執行刑5年6月
    ，亦有販賣第二級毒品累計刑期達700餘年，僅定執行刑為
    20年，或販賣第二級毒品，累計刑期為132年，僅定執行刑
    為8年者，相較而言，原法院就被告所犯各罪所定之應執行
    刑而言，顯不公平，爰依法提起抗告，懇請鈞院予以一合理
    、公平之裁定云云。
二、按裁判確定前犯數罪者，併合處罰之，數罪併罰有二裁判以
    上者，應依刑法第51條之規定定其應執行之刑，刑法第50條
    、第53條分別定有明文。而依刑法第51條第5款規定，宣告
    多數有期徒刑者，應於各刑中之最長期以上，各刑合併之刑
    期以下，定其應執行之刑期，但不得逾法定之30年（修正前
    舊法為20年）最高限制，此即外部性界限。又除外部性界限
    外，法院對於自由裁量權之行使，仍應受比例原則、公平正
    義原則之規範，謹守法律秩序之理念，體察法律之規範目的
    ，使其結果實質正當，合於裁量之內部性界限，俾與立法本
    旨相契合。法院為裁判時，二者均不得有所踰越（96年度台
    上字第7583號判決、97年度台上字第2017號判決參照）。
三、經查：本件被告所犯原裁定附表所示24罪，分別經臺灣桃園
    地方法院、臺灣新竹地方法院宣告有期徒刑3月、3月、8月
    、8月、4月、8月、8月、4月、7月、7月、8月、4月、4月、
    10月、4月、4月、10月、10月、10月、6月、10月、10月、5
    月、8月確定，經檢察官聲請合併定應執行刑。揆諸前揭說
    明，應於各刑中之最長期以上（即10月以上），各刑合併之
    刑期以下（即13年7月以下），定其應執行之刑期。又被告
    所犯如原裁定附表編號1至5之罪，前經法院合併定應執行刑
    為有期徒刑2年、所犯編號6至8之罪，經合併定應執行刑為
    有期徒刑1年6月、所犯編號9至10之罪，經合併定應執行刑
    為有期徒刑11月、所犯編號13至15之罪，經合併定應執行刑
    為有期徒刑1年3月、所犯編號16至19之罪，經合併定應執行
    刑為有期徒刑2年7月、所犯編號21至23之罪，經合併定應執
    行刑為有期徒刑1年11月，有本院被告前案紀錄表，及如原
    判決附表各編號所示之各該判決書可參，從而原裁定參酌被
    告所犯各罪，定其24罪之應執行刑為有期徒刑12年2月，既
    在外部性界限（即13年7月以下）、內部性界限（上開各罪
    經分別定有應執行刑之部分，及編號11、12、20、24所示未
    經定有應執行刑之部分，合計為12年4月）之範圍內，自難
    認原法院就本件裁量權之行使，有何違法或不當之處。抗告
    人徒以無關之他案，任指原裁定違反比例原則，顯非可採。
    綜上，因認本件抗告為無理由，應予駁回。
據上論斷，應依刑事訴訟法第412條，裁定如主文。
中    華    民    國   100    年    7     月    26    日
                  刑事第二庭審判長法  官  洪光燦
                                  法  官  李麗玲
                                  法  官  林恆吉
以上正本證明與原本無異。
如不服本裁定，應於收受送達後5日內向本院提出抗告狀。
                                  書記官  陳盈璇
中    華    民    國   100    年    7     月    27    日